Natalia Araújo

E-mail: natalia.lia15@gmail.com

LinkedIn: www.linkedin.com/in/nataliafernandesaraujo

Telefone: +55 (62) 99949-9002

Sou uma designer detalhista e curiosa, que gosta de resolver problemas e aprimorar produtos. Possuo experiência em pesquisas com equipes multidisciplinares, meu background em arquitetura e urbanismo me proporcionou habilidades de trabalho em grupo, compreensão das necessidades do usuário, seu comportamento e fluxos. Atualmente, estou me especializando em User Experience Design e User Interface Design.

FORMAÇÃO

- UX/UI Design Design Circuit presente
- User Experience Design Tera Educação (Bolsa Santander) 05/2022
- Design Gráfico Instituto de Educação Superior de Brasília (IESB) 2021
- Arquitetura e Urbanismo Universidade de Brasília (UnB) 2018
- Design Arquitetônico Parsons The New School for Design (Ciência sem Fronteiras) 2016

EXPERIÊNCIA PROFISSIONAL

Instituto Brasileiro de Geografia e Estatística (IBGE) - 04/2022 - 11/2023

Cargo: Agente Censitário Operacional

Apoio operacional para a realização da pesquisa do Censo Demográfico de 2022 em Goiás, analisando possíveis melhorias e soluções para os problemas e obstáculos deste complexo processo.

- Comunicação e colaboração com equipes do setor público
- Criação, em equipe, de planilhas para acompanhamento dos processos de contratação, dos pagamentos e demais atividades
- Contratação de recenseadores, supervisores de pesquisa e outros cargos relacionados a atividade censitária
- Condução de colaboradores de 9 subáreas do estado quanto a dúvidas sobre recursos humanos, processos, diretrizes e sistemas

AMP Propaganda - 03/2021 a 04/2022

Cargo: Estagiário de Design

Desenvolvimento e derivação de peças gráficas diversas, design de identidade e comunicação visual de marcas e produtos, seguindo padrões e boas práticas de design.

- Ul design de homepages de campanhas especiais de empresa na área de saúde
- Derivação de peças publicitárias impressas e digitais, de empresas da área de saúde, educação e esportes, prezando a consistência nos padrões de design existentes
- Criação de identidade e comunicação visual para diversas marcas

Illinois Institute of Technology (IIT) - 06/2016 a 07/2016

Cargo: Undergraduate Researcher (pesquisador)

Membro do grupo de desenvolvimento da proposta de um monotrilho ligando as cidades da região metropolitana de Chicago.

- Análise de pesquisa sobre os fluxos de pessoas na área Chicago, resultando na descoberta da escassez de transporte público para suprir a necessidade dos usuários em determinados trechos
- Desk research e pesquisa de campo focada no mapeamento de possíveis rotas para suprir a demanda de transporte público de maneira ágil e eficiente, além da priorização dos trajetos de maior demanda.
- Trabalho desenvolvido em equipe multidisciplinar de estudantes, durante estágio acadêmico de verão, em Chicago, como parte do programa Ciência sem Fronteiras
- As atividades foram registradas através de um relatório final, apresentado ao Chicago Metropolitan Agency for Planning

FORMAÇÃO COMPLEMENTAR

- Formação Figma Alura 03/2024
- **Design Thinking** Universidade Cruzeiro do Sul 06/2020
- Conhecimento em ferramentas Adobe (Indesign, Illustrator, Photoshop)
- Conhecimento em ferramentas Office

INFORMAÇÕES COMPLEMENTARES

- Inglês Nível avançado (C1)
- Disponibilidade para viagens e mudanças